【裁判字號】    98,訴,378
【裁判日期】    980323
【裁判案由】    違反毒品危害防制條例
【裁判全文】
臺灣彰化地方法院刑事判決               98年度訴字第378號
公  訴  人  臺灣彰化地方法院檢察署檢察官
被      告  甲○○
上列被告因違反毒品危害防制條例案件，經檢察官提起公訴（97
年度毒偵字第4595號、98年度毒偵字第243號），本院依簡式審
判程序，判決如下：
    主  文
甲○○施用第一級毒品，處有期徒刑柒月。又施用第二級毒品，
處有期徒刑陸月，扣案之玻璃球管壹支、吸管壹支及殘渣袋壹只
，沒收之。應執行有期徒刑壹年，扣案之玻璃球管壹支、吸管壹
支及殘渣帶壹只，沒收之。
    犯 罪 事 實
一、甲○○前於民國94年間，因施用第二級毒品案件，經臺灣高
    雄地方法院以94年度毒聲字第2060號刑事裁定送觀察、勒戒
    ，於95年9月19日因無繼續施用傾向出所，並由臺灣高雄地
    方法院檢察署檢察官以95年度毒偵緝字第421號為不起訴處
    分確定。詎其仍不知悔改，於前開觀察、勒戒執行完畢釋放
    後5年內，基於施用第一級毒品海洛因之犯意，於97年12月5
    日晚上7時許，在其位於高雄縣美濃鎮○○街77號居所處，
    以將海洛因摻入香菸點燃吸食之方式，施用第一級毒品海洛
    因1次；另基於施用第二級毒品甲基安非他命之犯意，於97
    年12月6日中午12時許，在上開處所，以將甲基安非他命至
    於玻璃球內以火燒烤產生煙霧而吸食之方式，施用第二級毒
    品甲基安非他命1次，嗣於97年12月8日7時許，經警持搜索
    票前往上開處所搜索，並扣得玻璃球管1支、吸管1支及殘渣
    袋1只，經員警採集其尿液送驗，結果呈嗎啡、甲基安非他
    命陽性反應而查獲。
二、案經彰化縣警察局報請臺灣彰化地方法院檢察署檢察官偵查
    起訴，本院認有刑事訴訟法第273條之1第1項之情形，而改
    依簡式審判程序審理。
    理  由
一、按除被告所犯為死刑、無期徒刑、最輕本刑為3年以上有期
    徒刑之罪或高等法院管轄第1審案件者外，於刑事訴訟法第
    273 條第1項程序進行中，被告先就被訴事實為有罪之陳述
    時，審判長得告知被告簡式審判程序之旨，並聽取當事人、
    代理人、辯護人及輔佐人之意見後，裁定進行簡式審判程序
    ；除簡式審判程序及簡易程序案件外，第1審應行合議審判
    ，刑事訴訟法第273條之1第1項、第284條之1分別定有明文
    。本件被告甲○○所犯係死刑、無期徒刑、最輕本刑為3年
    以上有期徒刑或高等法院管轄第1審案件以外之罪，並於本
    院行準備程序時就被訴事實為有罪之陳述，本院合議庭依前
    揭規定，經評議結果，裁定改由受命法官獨任行簡式審判程
    序，先予敘明。
二、上揭事實，業據被告甲○○迭於本院行準備程序與審理時均
    坦承不諱，且其於97年12月8日所採取之尿液，經送鑑驗結
    果，確呈嗎啡、甲基安非他命陽性反應，此有彰化縣警察局
    刑警大隊偵三隊委託檢驗尿液代號與真實姓名對照表及詮昕
    科技股份有限公司97年12月18日所出具之濫用藥物尿液檢驗
    報告各1紙附卷可稽，此外，復有扣案之注射針筒2支可資佐
    證，應認被告之自白應與事實相符，洵堪採信。再查，被告
    前因施用毒品案件，經臺灣高雄地方法院以94年度毒聲字第
    2060號裁定送觀察、勒戒，於95年9月19日因無繼續施用傾
    向出所，並由臺灣高雄地方法院檢察署檢察官以95年度毒偵
    緝字第421號為不起訴處分確定等情，有臺灣高等法院被告
    前案紀錄表及臺灣彰化地方法院檢察署刑案資料查註紀錄表
    各1份在卷足憑，被告顯係於受觀察、勒戒執行完畢釋放後
    ，5年內再犯毒品危害防制條例第10條第1項之罪，依同條例
    第23條第2項規定，應依法論科。綜上所述，本件犯罪事證
    明確，被告前開犯行洵堪認定。
三、核被告所為，係犯毒品危害防制條例第10條第1項之施用第
    一級毒品罪及同條第2項之施用第二級毒品罪。被告為施用
    毒品而持有第一、二級毒品，其持有之低度行為均應為施用
    之高度行為所吸收，均不另論罪。又其所犯上開2罪，犯意
    各別，行為互殊，且犯罪構成要件亦不同，應予分論併罰。
    爰審酌被告前有施用毒品之不良素行，歷經觀察、勒戒之執
    行程序後，仍未能徹底戒絕毒品，顯見其意志不堅，惟念其
    施用毒品乃自戕一己之身體健康，尚未危害他人，且犯後坦
    承犯行，暨其施用毒品之犯罪動機、目的、手段及其智識程
    度、生活狀況等一切情狀，分別量處如主文所示之刑，並定
    其應執行之刑。扣案之玻璃球管1支、吸管1支及殘渣袋1只
    ，係被告所有，且供其施用毒品犯罪所用之物，業據其陳明
    在卷，爰依刑法第38條第1項第2款規定，併予宣告沒收。
據上論斷，應依刑事訴訟法第273條之1第1項、第299條第1項前
段，毒品危害防制條例第10條第1項、第2項，刑法第11條前段、
第51條第5款、第38條第1項第2款，判決如主文。
本案經檢察官紀雅惠到庭執行職務。
中    華    民    國    98    年    3     月    23    日
                  刑事第二庭  法  官  羅  永  安
以上正本證明與原本無異。
如不服本判決應於收受判決後10日內向本院提出上訴書狀，並應
敘述具體理由；其未敘述上訴理由者，應於上訴期間屆滿後20日
內向本院補提理由書（均須按他造當事人之人數附繕本）「切勿
逕送上級法院」。
中    華    民    國    98    年    3     月    23    日
                              書記官  魏  嘉  信
附錄本案論罪科刑法條全文：
毒品危害防制條例第10條
施用第一級毒品者，處6月以上5年以下有期徒刑。
施用第二級毒品者，處3年以下有期徒刑。


司法院資訊處製作；財團法人民間司法改革基金會備份。
